Minutes et répertoires du notaire Pierre I HUART, janvier 1606 - décembre 1642 (étude X)
Archives nationales
- Minutes de Pierre I HUART, janvier 1606 - décembre 1642; MC/ET/X/1 - MC/ET/X/89
  - Minutes. 1641, juillet - 1641, décembre, juillet 1641 - décembre 1641; MC/ET/X/88
    - Constitution par Roland Milot, maître peintre, bourgeois de Paris, et par Marie Delheurye, sa femme, à Antoine Moreau, juré porteur de grains ès halles et école Saint-Germain, demeurant rue Saint-Denis, paroisse Saint-Sauveur, d'une rente de 66 livres 13 sols 4 deniers au principal de 1.200 livres tournois. La rente est garantie par une maison appartenant audit Milot et à sa femme sise rue de la Verrerie, ayant pour enseigne contre le mur le portrait du Roi Henri IV., 7 octobre 1641; MC/ET/X/88
      Documents du Minutier central concernant les peintres, sculpteurs et graveurs au XVIIe siècle (1600-1650) [études I à X, 1955 actes], par Marie-Antoinette Fleury, tome I, Paris, S.E.V.P.E.N, 1969, p. 500 (instrument de recherche imprimé dématérialisé, certaines notices sont plus détaillées dans la version intégrale accessible en ligne par la rubrique 'Autres instruments de recherche', voir contexte dans le Plan d’orientation général - Notaires de Paris, guides thématiques du Minutier).
      constitution de rente; Saint-Denis (rue); Saint-Germain (école); Saint-Sauveur (paroisse); Verrerie (rue de la); Roi Henri IV (enseigne du); Delheurye, Marie; Milot, Roland; Moreau, Antoine; peintre; magasinier
    - Bail par Perrette Boyaval, veuve de Jacques Moreau, bourgeois de Paris, demeurant rue du Bourg-l'Abbé, par Christophe Duval, trésorier des ponts et chaussées de la généralité de Soissons, demeurant rue de Marmousets, et par Robert Ballard, seul imprimeur de la musique du roi, demeurant rue Saint-Jean-de-Beauvais, pour quatre années à Toussaint Malenbrier, marchand fruitier, de la maison où celui-ci demeure déjà sise rue Frépillon à l'Image Saint-Pierre, moyennant 300 livres de loyer annuel., 8 octobre 1641; MC/ET/X/88
      Documents du Minutier central concernant l'histoire de la musique (1600-1650), par Madeleine Jurgens, tome I [études I à X, 1763 actes], Paris, Archives nationales, 1967, p. 854 (instrument de recherche imprimé dématérialisé, certaines notices sont plus détaillées dans la version intégrale accessible en ligne par la rubrique 'Autres instruments de recherche', voir contexte dans le Plan d’orientation général - Notaires de Paris, guides thématiques du Minutier).
    - Bail par Perrette Boyaval, veuve de Jacques Moreau, bourgeois de Paris, demeurant rue du Bourg-l'Abbé, par Christophe Duval, trésorier des ponts et chaussées de la généralité de Soissons, demeurant rue de Marmousets, et par Robert Ballard, seul imprimeur de la musique du roi, demeurant rue Saint-Jean-de-Beauvais, à Claude Petit, veuve de Louis Daneau, maçon, d'une partie de maison où il demeure rue Frépillon, moyennant 152 livres 10 sols de loyer annuel., 8 octobre 1641; MC/ET/X/88
    - Inventaire après décès de Geneviève Caillé, veuve de Samson Guénard, marchand bourgeois de Paris, demeurant rue Trassenonnain, dressé à la requête de Jean Billard, écuyer, sieur de La Forest, garde du corps du roi, servant auprès de la reine et du dauphin, et d'Étiennette Caillé, son épouse, et de Marie Caillé, veuve de Louis Tarteron, maître joueur d'instruments, demeurant rue des Juifs, neveu et nièces de la défunte., 11 octobre 1641; MC/ET/X/88
      Documents du Minutier central concernant l'histoire de la musique (1600-1650), par Madeleine Jurgens, tome I [études I à X, 1763 actes], Paris, Archives nationales, 1967, p. 607 (instrument de recherche imprimé dématérialisé, certaines notices sont plus détaillées dans la version intégrale accessible en ligne par la rubrique 'Autres instruments de recherche', voir contexte dans le Plan d’orientation général - Notaires de Paris, guides thématiques du Minutier).
    - Contrat d'apprentissage pour cinq ans, au profit de Pierre Curelier, fils de Guillaume Curelier, tisserand à Tours, et de Jeanne de La Noue, entre Georges Rollé, marchand fruitier, son oncle, demeurant rue Darnétal, à l'enseigne du Barillet, et Pierre Collot, maître sculpteur, demeurant rue du Temple, moyennant 180 livres dont 90 livres payées comptant., 26 octobre 1641; MC/ET/X/88
      1642, 29 mars. - Quittance de la somme de 90 livres.
      Documents du Minutier central concernant les peintres, sculpteurs et graveurs au XVIIe siècle (1600-1650) [études I à X, 1955 actes], par Marie-Antoinette Fleury, tome I, Paris, S.E.V.P.E.N, 1969, p. 145 (instrument de recherche imprimé dématérialisé, certaines notices sont plus détaillées dans la version intégrale accessible en ligne par la rubrique 'Autres instruments de recherche', voir contexte dans le Plan d’orientation général - Notaires de Paris, guides thématiques du Minutier).
      contrat d'apprentissage; quittance; Barillet (enseigne du); Temple (rue du); Tours (Indre-et-Loire); Collot, Pierre; Curelier, Guillaume; Curelier, Pierre; La Noue, Jeanne de; Rollé, Georges; commerçant; sculpteur; tisserand
    - Contrat de mariage entre René Pierre, marchand mercier, demeurant rue Saint-Paul, devant le grand portail de l'église, fils des défunts Didier Pierre, greffier et notaire du bourg de Nicey-en-Barrois, (1) et Marguerite Bertrand, et Gabrielle Baron, fille de Jean Baron, marchand maître plumassier, bourgeois de Paris, et de Noëlle Huet, demeurant rue Saint-Denis, paroisse Saint-Leu - Saint-Gilles., 2 novembre 1641; MC/ET/X/88
      Parmi les signatures des témoins figure celle d'Hilaire Pellerin, maître peintre, oncle maternel de la future..
      Compléments de description: (1) Nicey-sur Aire, cant. Pierrefitte-sur-Aire, arr. Commercy, Meuse
      Documents du Minutier central concernant les peintres, sculpteurs et graveurs au XVIIe siècle (1600-1650) [études I à X, 1955 actes], par Marie-Antoinette Fleury, tome I, Paris, S.E.V.P.E.N, 1969, p. 543 (instrument de recherche imprimé dématérialisé, certaines notices sont plus détaillées dans la version intégrale accessible en ligne par la rubrique 'Autres instruments de recherche', voir contexte dans le Plan d’orientation général - Notaires de Paris, guides thématiques du Minutier).
      contrat de mariage; Nicey-sur-Aire (Meuse); Saint-Denis (rue); Saint-Leu-Saint-Gilles (paroisse); Saint-Paul (rue); Saint-Paul (église); Pierrefitte-sur-Aire (Meuse); Baron, Gabrielle; Baron, Jean; Bertrand, Marguerite; Huet, Noëlle; Pellerin, Hilaire; Pierre, Didier; Pierre, René; greffier; commerçant; notaire; peintre; fabricant d'accessoires vestimentaires
    - Bail à Simon II Moufle, notaire au Châtelet., 4 novembre 1641; MC/ET/X/88
      bail; Moufle, Simon II; notaire
    - Bail pour cinq ans, par Jacques de Louvain à François de La Vigne, maître ceinturier, bourgeois de Paris, d'une partie de la maison et hôtellerie des ' Deux Anges ', sise rue Saint-Denis, moyennant un loyer annuel de 350 livres., 7 novembre 1641; MC/ET/X/88
      Les lieux loués font partie de la maison du bailleur et consistent en une cave, boutique avec porte commune, salle au fond, petite cuisine, première chambre et bouge sur le devant, petite chambre et cabinet sur le derrière au premier étage, et la moitié de grenier.
      bail; Deux Anges (enseigne des); Saint-Denis (rue); La Vigne, François de; Louvain, Jacques de; maroquinier
    - Contrat d'apprentissage pour six ans et deux mois, au profit de Pierre Phélippeau, âgé de seize ans, entre Judith Enguet, veuve de feu Joachim Phélippeau, menuisier, demeurant rue Saint-Nicolas-du-Chardonnet, sa mère, et Jacques de Louvain, maître peintre et sculpteur, demeurant rue Saint-Denis, sans débours de part ni d'autres., 12 novembre 1641; MC/ET/X/88
      L'apprenti sera nourri par son maître..
      En conséquence de ce contrat, le brevet d'apprentissage passé le 2 janvier 1641 devant les mêmes notaires demeurera nul.
      contrat d'apprentissage; Saint-Denis (rue); Saint-Nicolas-du-Chardonnet (rue); Enguet, Judith; Louvain, Jacques de; Phélippeau (veuve); Phélippeau, Joachim; Phélippeau, Pierre; menuisier; peintre; sculpteur
    - 2 actes entre Pierre Le Maistre, architexte conduisant les bâtiments et fortifications du Brouage et d'Oléron, et la famille Le Beuf, 19 novembre 1641; MC/ET/X/88
      Le Maistre, Pierre
    - Location de la salle de Mandosse pour l'Assemblée des Honnêtes Curieux., 13 décembre 1641; MC/ET/X/88
      'Fut present en sa personne Innocent Du Vivier, maistre queux et cuisinier à Paris, y demeurant rue Mauconseil, parroisse Sainct-Eustache, lequel a recognu et confessé avoir permis et permet par la presente à Jehan Delin, maistre de musique, demeurant à Paris, faubourg Sainct-Germain, rue de Grenelle, parroisse Sainct-Sulpice, à ce present et acceptant, de faire telles assemblées que bon luy semblera pour les consers de musique en consequence de l'accademye instituée par le roy tous les mercredis et samedis de chacune sepmaine, jusques au dernier jour de mars prochain venant en la plus grande salle de la maison de Mandosse, où ledict Du Vivier est demeurant, et fournira ledict Du Vivier les bancz qui sont à present en ladicte salle, tables, croisées à mettre chandelles jusques à nombre sufizant au contantement dudict Delin, mesmes ladicte salle tendre de tapisserye ainsy qu'elle a accoustumée pour les nopces qui se font en icelle.
      Et ce moiennant les pris et somme de dix livres tournoiz par chacun jour que se feront lesdictes assemblées que ledict Delin promect et s'oblige bailler et payer audict Du Vivier ou au porteur des presentes pour luy et à faulte de faire ledict paiement à chacun desdictz jours à la sortie desdictes assemblées, les presentes demeureront nulles et non advenues et sera tenu ledict Delin rendre les choses qui seront fournies par ledict Du Vivier en bon estat. Car ainsy etc, promettant etc, obligeant chacun en droict soy, renonceant etc.
      Faict et passé en la maison dudict Du Vivier. l'an mil six cens quarente ung, le treiziesme decembre avant midy et ont signé le present subject au sel dans quinzaine suivant les eedictz, declarations et arrestz:
      J. DELIN HUART (notaire) DU VIVIER LECAT (notaire)
      Documents du Minutier central concernant l'histoire de la musique (1600-1650), par Madeleine Jurgens, tome I [études I à X, 1763 actes], Paris, Archives nationales, 1967, p. 439XVII bis (instrument de recherche imprimé dématérialisé, certaines notices sont plus détaillées dans la version intégrale accessible en ligne par la rubrique 'Autres instruments de recherche', voir contexte dans le Plan d’orientation général - Notaires de Paris, guides thématiques du Minutier).
    - Quittance par Jeanne Lorange, veuve de feu Martin Haguenier II, notaire au Châtelet, à Jean Girardin, avocat au bailliage d'Auxerre, de la somme de 304 l., 15 décembre 1641; MC/ET/X/88
      quittance; Girardin, Jean; Haguenier, Martin II; Lorange, Jeanne; avocat; notaire
    - Inventaire après décès de Jeanne Roussel, servante de Jeanne Lorange, veuve de feu Martin Haguenier II, notaire au Châtelet., 30 décembre 1641; MC/ET/X/88
      inventaire après décès; Haguenier, Martin II; Lorange, Jeanne; Roussel, Jeanne; employé de maison; notaire
    - Inventaire après décès de Claude Pourcel, fils de Claude Pourcel, notaire au Châtelet, et de Marie Passart, à la requête de Louis Pourcel, aussi notaire au Châtelet, fils dudit Claude Pourcel notaire au Châtelet, et de Robine Bouthery., 30 décembre 1641 - 30 décembre 1645; MC/ET/X/88
      inventaire après décès; Bouthery, Robine; Passart, Marie; Pourcel, Claude (fils); Pourcel, Claude (père); Pourcel, Louis; notaire
    - Transport par Germain Gautier, peintre par Clément Geoffroy, maître passementier boutonnier, et par Claire Gautier, sa femme, par Louis Champion, maçon, et par Françoise Gautier, sa femme, demeurant tous rue Saint-Denis, paroisse Saint-Laurent, à Antoine Amaury, marchand bourgeois de Paris, demeurant rue Darnétal, d'une rente de 12 livres 10 sols provenant de la succession de Marie Douereau, leur mère, veuve de Germain Gautier, moyennant la somme de 1.200 livres., 23 décembre 1646; MC/ET/X/88
      transport de droits; Saint-Denis (rue); Saint-Laurent (paroisse); Amaury, Antoine; Champion, Louis; Douereau, Marie; Gautier (veuve); Gautier, Claire; Gautier, Françoise; Gautier, Germain; Geoffroy, Clément; tabletier; commerçant; maçon; passementier; peintre
  - Minutes. 1642, juillet - 1642, décembre, juillet 1642 - décembre 1642; MC/ET/X/89
    Les minutes manquent.
    Plus un répertoire sans date dissocié de ses minutes qui sont en déficit.
    - Association pour dix-huit années entre treize violons de la chambre du roi afin de donner des concerts au Louvre ou dans la salle du Petit-Bourbon., 26 décembre 1642; MC/ET/X/89
      ' Par devant les notaires garde-notes du roy nostre sire au Chastelet de Paris, soubzsignez, furent presens en leurs personnes Pierre Dugap, Baltazard Duburet, Claude Duperon, Nicolas Francisque, Claude Charlot, Louis Beauchamp, Jehan Coustancien, Jacques Favier, Pierre Dupin, Vincent Brulart, Guillaume Dumanoir, Henry Ballu et Vincent Bonnart, tous joueurs de violon ordinaires de la chambre du roy, demeurant à Paris, savoir ledict sieur Dugap rue des Trois Mores, parroisse Sainct-Jacques-de-la-Boucherye, ledict Duburet rue Quinquempoix, parroisse susdicte - ledict Duperon rue de la Huchette, parroisse Sainct-Severin - ledict Francisque rue de la Lanterne, parroisse Sainct-Mederic, ledit Charlot rue Sainct-Vincent, parroisse Sainct-Roch, ledict Bauchamp rue et parroisse Sainct-Germain-de-l'Auxerrois, ledict Coustancien rue des Sainctz-Diamens (sic), parroisse dudict Sainct-Jacques, ledict Faviere rue Betizy, parroisse dudict Sainct-Germain, ledict Dupin rue Grande-Truanderye, parroisse Sainct-Eustache, ledict Brulart rue du Plastre, parroisse dudict Sainct-Mederic, ledict Dumanoir rue de la Huchette, parroisse Sainct-Severin, ledict Ballu rue Parcheminerye, parroisse Sainct-Severin, et ledict Bonnart rue Sainct-Denis, parroisse Sainct-Leu et Sainct-Gilles.
      Lesquelz, volontairement ont recognu et confessé eulx estre associez et associent l'un avec l'autre et avoir promis et promettent, se sont obligez et obligent l'un envers l'autre de se trouver tous les samedis de chacune sepmaine depuis quatre heures jusques à cinq sonnées, à compter du jour de Pasques jusques au jour Sainct-Remy ensuivant, et, depuis le jour Sainct-Remy jusques audict jour de Pasques aussi ensuivant, à l'heure de deux heures jusques à trois aussi sonnées, et ce dans le chasteau du Louvre, Petit-Bourbon ou autre lieu le plus commode qu'ilz trouveront pour faire le concert roial, et, pour ce faire, seront tenus les dessusdictz de faire porter tous leurs instrumens necessaires à ladicte heure et aux lieux et jour susdictz ou en tel autre lieu qui sera designé, et en cas qu'il y aye quelqu'un qui soit deffaillant de se trouver aux susdictes heures, il sera tenu et promect payer vingt solz tournoiz de peyne commise pourveu qu'il ne soit malade, lesquelz vingt solz tourneront au proffict des comparans et en cas que aucuns des dessusdictz soient mandez pour jouer deux ensemble, ilz ne seront tenus de raporter aucune chose de ce qui leur sera donné pour leur peyne à la compagnie, et, où ils seront mandez trois ou plus en ung autre lieu à mesme jour, ilz raporteront concurament avec tous ceulx qui auront joué ledict jour audict nombre de deux ce qui leur sera dellivré à ladicte compagnie pour estre partager esgallement entre eulx tous à l'exception de ceulx qui auront joué qui prendront le tiers pour leur peyne et partageront esgallement avec les autres à ce qui restera et à condition que chacun jouera sa partye - bien et deuement, et, à faulte de ce et qu'il soit jugé qu'il y en ayt quelqu'un qui ne soit capable de ce faire, il sera interdit de partager au gaing jusques à ce qu'il ayt faict paroistre sa capacité aux autres affin que chacun s'efforce à bien servir Sa Majesté -. Et, arrivant que aucuns d'eulx manquast à rapporter fidellement ce qui leur aura esté ainsi donné à la masse, il sera tenu et promect payer pour la premiere fois trente livres tournoiz qui tournera au proffict des autres et pour justifier de ce qu'il aura touché de mener avec luy ung ou deulx de ses compagnons parler à celuy qui les aura emploiez et ne pourront aucuns des dessusdictz aller jouer avec leurs autres compagnons qui ne sont cy-dessus compris en la ville ny aux champs à peyne de rapporter par celuy qui auroit prevaricqué ce qu'il aura gaigné avec aultant pour la peyne qu'il sera tenu payer aus dessusdictz qui partageront le tout entre eulx concurament. Et, advenant que l'un des dessusdictz allast à la campagne pour se promener et qu'il y feist giste, il ne pourra partir au gaing qui sera faict par les autres le jour qu'il sera party ni celuy qu'il reviendra. Comme aussi, advenant que l'un d'eulx tombast malade, ce que Dieu ne vueille, sa part luy sera raportée fidellement tout ainsi que s'il estoit en santé et avoit joué, et s'il convenoit en prendre un pour jouer à sa place sera payé à frais commungs et sans que les dessus nommez puissent prendre autre que leurs compagnons pour aller jouer avec eulx à peyne de payer par le contrevenant la somme de trente livres tournoiz aux autres. Celuy des dessusdictz qui sera mandé par aucuns d'eulx d'aller jouer, en cas qu'il soit refuzant, paiera trois livres comme dessus et ne partira poinct au gaing dudict jour à l'exception dudict Ballu qui n'aura aucun droict à ce qui proviendra des nopces faictes en salles publiques et tous les autres qui n'i voudront jouer.
      La presente convention et societé ainsy faicte entre les dessusdictz pour le temps et espaces de dix-huict années prochaines finies et accomplies à commencer du jour d'huy, et de laquelle societté nul ne se pourra desister et despartir - sinon en vendant sa charge - à peyne pareillement de payer aux acquiessans à icelle la somme de cent cinquante livres de peyne commise et arbitrée. Car ainsy etc, promectant etc, obligeant chacun en droict soy, renonceant etc.
      Faict et passé ès estudes des notaires soubzsignez, le vingt-sixiesme jour de decembre mil six cens quarante-deux après midi et ont signé, notiffié le sel:
      DUBURET CHARLOT FAVIER DUPAIN Henry BALLU BEAUCHAMPS FRANCISQUE DUPRON BRUSLARD DUGAP DUMANOIR V. BONART [paraphe du notaire]
      Documents du Minutier central concernant l'histoire de la musique (1600-1650), par Madeleine Jurgens, tome I [études I à X, 1763 actes], Paris, Archives nationales, 1967, p. 123, notice n° III (instrument de recherche imprimé dématérialisé, certaines notices sont plus détaillées dans la version intégrale accessible en ligne par la rubrique 'Autres instruments de recherche', voir contexte dans le Plan d’orientation général - Notaires de Paris, guides thématiques du Minutier).